

JULIETTE JOURDAN

Développeuse Front End

Suite à une reconversion professionnelle, je possède à présent des compétences en développement web, notamment avec l'utilisation de JavaScript et React. Ayant travaillé dans le secteur de l'animation 3D depuis 2015, ces années m'ont permis d'acquérir des compétences en gestion de projets (respect des deadlines, des attentes clients) et en communication (travailler en équipe, présenter mon travail).

CONTACT

31 ans Permis B 34270, Les Matelles

06 98 63 94 09 juliette.jourdan.work@gmail.com www.linkedin.com/in/juliettejourdan

Portfolio

https://juju8888a.github.io/Portfolio

COMPETENCES

- Créer une interface web responsive, dynamique et fonctionnelle
- Gérer les interactions utilisateurs/ communiquer avec des APIs
- Améliorer la visibilité et l'accessibilité d'un site Web / optimisation du référencement SEO
- Planifier et gérer des projets / méthode agile

LANGAGES INFORMATIQUES LOGICIELS

HTML, CSS JavaScript, React Github

Autodesk Maya, Photoshop

LANGUES

Français: natif

Anglais: intermédiaire

EXPERIENCE PROFESSIONNELLE

Animatrice 3D

Corrections techniques et visuelles des plans.

09/2022 - 12/2022 : Dwarf Labs , série *My dad is bounty hunter*Utilisation du logiciel Maya, réalisation d'animations fluides et

réalistes en respectant les contraintes techniques.

04/2022 - 07/2022 : Dwarf Labs, série My Dad is a bounty hunter

04/2018 - 11/2018 : Teamto, série Sadie Sparks

11/2017 - 02/2018 : Teamto, série *Skylanders Academy* 04/2017 - 07/2017 : MoonyCat Studio, animations in-game 09/2016 - 03/2017 : Dwarf Labs, série Zoo le Zèbre, *Pirata et Capitano*

11/2015 - 04/2016 : Ubisoft, jeux vidéo *Mario et les lapins crétins* 09/2014 - 09/2015 : Co-réalisatrice sur le court métrage *The short*

story of a fox and a mouse

07/2014 - 08/2014 : stagiaire généraliste, Fygostudio

Employée polyvalente

09/2021 - 04/2022 : Agent d'accueil, Métropole de Montpellier 11/2019 - 12/2019 : Spoutlink, vendeuse, Romans-sur-Isère

07/2013 : La mode est à vous, vendeuse en prêt à porter, Montpellier

FORMATIONS

Certification professionnelle "Développeur informatique" enregistrée au Répertoire National des Certifications Professionnelles, de niveau 5 (bac + 2)

OpenClassrooms, janvier/juillet 2024

Chef de projets 3D Effets Spéciaux, titre de niveau I, certification IPAX (bac + 5)

Esma Montpellier, 2011 - 2015

Baccalauréat Littéraire, Option Anglais - Italien

Lycée Masséna, Nice, 2011